臺灣板橋地方法院刑事判決　　　　　　94年度交簡上字第74號
上　訴　人
即　被　告　甲○○
上列上訴人因過失傷害等案件，不服本院民國94年4 月29日94年
度交簡字第351 號第一審被告部分之判決（聲請簡易判決處刑
案號：94年度偵字第1194號），提起上訴，本院管轄之第二審合
議庭判決如下：
    主  文
原判決關於被告甲○○之部分撤銷。
甲○○從事業務之人，因業務上之過失傷害人，處拘役伍拾日，
如易科罰金，以佰元折算壹日。
    事  實
一、甲○○係康恩國際有限公司司機，平日駕駛自用小貨車載送
    貨品予客戶，乃從事駕駛為業務之人，於民國（下同）93年
    8 月10日下午7 時25分許，駕駛車牌號碼6T－4936號自小貨
    車載送啤酒，途經臺北縣永和市○○路○ 段122 號前臨時停
    車而欲卸貨予客戶，理應注意停車時應依車輛順行方向緊靠
    道路右側，及停車向外開啟車門時，應注意行人、車輛，以
    避免車禍之發生，且依當時天候為晴，夜間有照明、路面乾
    燥、無缺陷、無障礙物、視距良好，無不能注意之情事，竟
    疏未注意，將其車輛跨快慢車道停車，且未注意後方有無行
    人或來車即貿然打開車門下車，適乙○○酒後（經酒精濃度
    測試結果，達每公升1.10毫克）騎乘車牌號碼FYS-595 號重
    型機車同向由後駛來，亦疏未注意車前狀況，見上開小貨車
    左車門開啟時已閃煞不及，致乙○○撞擊該自用小貨車車門
    而人車倒地，受有臉部多處撕裂傷共約7.5 公分及頭部外傷
    等傷害。甲○○於肇事後，在有偵查犯罪職權之機關尚不知
    何人為肇事者前，即主動向到現場處理之警員自首，陳明其
    為肇事者及肇事經過，並接受裁判。
二、案經乙○○訴由臺北縣政府警察局永和分局報請臺灣板橋地
    方法院檢察署檢察官聲請簡易判決處刑。
    理  由
一、上揭事實業據被告甲○○坦承不諱，核與告訴人乙○○指訴
    之情節相符，並有道路交通事故調查報告表(一)、(二)、道路將
    通事故現場圖、國立臺灣大學醫學院附設醫院診斷證明書各
    一紙及現場照片14幀附卷可稽。按停車時應注意行人、車輛
    ，並讓其先行，道路交通安全規則第112 條第1 項第15 款
    及同條第2 項訂有明文。被告甲○○駕車自應注意上述道路
    交通安全規定，且依當時天候晴、夜間有照明、路面乾燥、
    無缺陷、無障礙物、視距良好，無不能注意之情事，竟疏不
    注意而肇事，致告訴人乙○○人車倒地受傷，告訴人受傷結
    果與被告甲○○上開過失行為間，自有相當因果關係。雖被
    告辯稱，告訴人與有過失，惟乙○○酒後駕車，疏未注意車
    前狀況，就本件車禍之發生與有過失雖為實情，惟仍無解於
    被告之過失責任。被告犯行事證明確，應依法論科。
二、核被告甲○○所為，係犯刑法第284 條第2 項前段之業務過
    失傷害罪，被告於車禍發生後犯罪未發覺前，向前來處理之
    警員自承肇事，自首而受裁判，有臺北縣政府警察局道路稽
    通事故肇事人自首情形紀錄表1 紙在卷可參，爰依刑法第62
    條前段規定，減輕其刑。至甲○○於肇事時，雖係持逾期之
    小客車普通駕駛執照駕車（有效日期為89年7 月30日）。惟
    駕駛執照逾期，應係駕駛人需換證並受行政處罰之問題，因
    無需經過新的考驗程序，尚不能認其駕駛能力因駕駛執照之
    逾期未換證而喪失（見道路管理處罰條例第22條第6 款，道
    路交通安全規則第52條）。是被告持逾期之小客車駕駛執照
    駕駛小客車，尚非屬道路交通管理處罰條例第86條第1 項規
    定之「無照駕駛」，附此敘明。
三、原審對被告之業務過失傷害犯行予以論罪科刑，固非無見，
    惟本件事故之發生，除被告甲○○未依道路交通安全規則之
    規定，貿然開啟車門外，告訴人酒後駕車，疏未注意車前狀
    況，亦為本件車禍發生之原因，且乙○○於受傷後，所測得
    之酒精濃度高達每公升1.10毫克，並經本院依公共危險罪判
    處拘役40日，如易科罰金，以300 元折算壹日確定，有本院
    94年度交簡字第351 號判決附卷可稽，是告訴人酒後已達不
    能安全駕駛動力交通工具之程度，猶駕駛小客車，致酒後操
    控能力降低，未能注意車前做好隨時停煞之準備，亦有過失
    。原審漏未審認及此，其認定事實即有違誤，上訴人上訴意
    旨自承有過失，惟認告訴人亦有過失，請求減輕刑度等情為
    有理由，爰撤銷原判決，並由本院另為適法之裁判。爰審酌
    被告甲○○素行狀況、過失程度、告訴人乙○○之傷勢，告
    訴人亦有過失，被告犯罪後坦承犯行，惟迄未與告訴人乙○
    ○達成民事和解賠償損害等一切情狀，量處如主文所示之刑
    ，並諭知易科罰金之折算標準，以資懲儆。
據上論斷，應依刑事訴訟法第455 條之1 第1 項、第3 項、第36
9 條第1 項前段、第364 條、第299 條第1 項前段、刑法第284
條第2 項前段、第62條前段、第41條第1 項前段，罰金罰鍰提高
標準條例第1 條前段、第2 條，判決如主文。
本案經檢察官鄧媛到庭執行職務。
中　　華　　民　　國　　94　　年　　8 　　月　　22　　日
                  刑事第六庭    審判長法　官  王  敏  慧
                                      法　官  張  江  澤
                                      法　官  絲  鈺  雲
以上正本證明與原本無異
本件不得上訴
                                      書記官　陳  秀  慧
中　　華　　民　　國　　94　　年　　8 　　月　　22　　日
